最高法院刑事判決                              八十八年度台上字第四七八二號
  上  訴  人  甲○○
右上訴人因傷害致人於死案件，不服台灣高等法院高雄分院中華民國八十八年三月三
十一日第二審判決（八十八年度上訴字第三○一號，起訴案號：台灣高雄地方法院檢
察署八十七年度偵字第二○二三六號）提起上訴，本院判決如左：
    主  文
上訴駁回。
    理  由
按刑事訴訟法第三百七十七條規定，上訴於第三審法院，非以判決違背法令為理由，
不得為之，是當事人提起第三審上訴，應以原判決違背法令為理由，係屬法定要件。
如果上訴理由狀並未依據卷內訴訟資料，具體指摘原判決不適用何種法則或如何適用
不當，或所指原判決之違法情事，顯與法律規定得為第三審上訴理由之違法情形不相
適合時，均應認其上訴為違背法律上之程式，予以駁回。本件原判決綜合調查證據之
結果，維持第一審論處上訴人甲○○傷害人之身體，因而致人於死罪刑之判決，駁回
其在第二審之上訴，已詳敘所憑之證據及認定之理由，並對上訴人所辯，如何不足採
信，均已依據卷內資料，詳予指駁，從形式上觀察，並無任何違背法令之處。而刑法
第二百七十七條第二項前段之傷害致人於死罪，係因犯罪致發生一定結果而為加重其
刑之加重結果犯，以行為人能預見其結果之發生為要件，所謂能預見乃指客觀情形而
言，與主觀上有無預見之情形不同。上訴人以傷害之故意，持續以拳腳毆擊其妻即被
害人吳月好之頭、臉部，致吳月好重度腦挫傷合併硬腦膜下出血，因血塊壓迫腦組織
及腦水腫引起中樞衰竭而死亡，雖無致死之故意，但在客觀上應有預見之可能，此加
重結果之發生自與其傷害行為具有相當因果關係，原審因而論以傷害致人於死罪責，
並無不合。又刑法第五十九條之酌量減輕其刑，必於犯罪之情狀，在客觀上足以引起
一般同情，認為即予宣告法定低度刑期猶嫌過重者，始有其適用，本件上訴人僅因其
妻未先告知而取其皮包內現金新台幣八千元之細故，即持續毆擊其妻頭、臉部及身體
各處，致被害人除前述致死之傷害外，尚有如原判決事實欄所載全身多處瘀血傷，足
見其全未顧及夫妻情份，出手兇殘，客觀上殊無引起一般同情之餘地，原審未依刑法
第五十九條規定減輕其刑，自無違法可言。上訴意旨，並未依據卷內資料，對於原判
決如何違背法令，為具體之指摘，徒憑己意，以其徒手毆打被害人，無預見被害人會
因腦部受創而生死亡結果之可能性云云，而為事實之爭辯，並對原審認事及用法之職
權行使，任意指摘，難謂已符合首揭法定上訴要件，其上訴違背法律上之程式，應予
駁回。
據上論結，應依刑事訴訟法第三百九十五條前段，判決如主文。
中      華      民      國    八十八    年      八      月    二十六    日
                              最高法院刑事第七庭
                                  審判長法官  謝  家  鶴
                                        法官  洪  文  章
                                        法官  花  滿  堂
                                        法官  陳  世  淙
                                        法官  洪  佳  濱
      右正本證明與原本無異
                                              書  記  官
中      華      民      國    八十八    年      九      月     十三     日
